臺灣臺中地方法院刑事判決　　　　　　　　　　　　九十三年度訴字第一七０二號
　　公　訴　人　臺灣臺中地方法院檢察署檢察官
　　被　　　告　乙○○
右列被告因違反毒品危害防制條例案件，經檢察官提起公訴（九十三年度毒偵字第二
一一一號），被告於準備程序就被訴事實為有罪之陳述，本院合議庭裁定由受命法官
獨任進行簡式審判程序，並予判決如左：
    主  文
乙○○連續施用第一級毒品，累犯，處有期徒刑拾月，扣案之海洛因肆小包（毛重壹
點壹公克、淨重零點肆公克、包裝重壹點貳零公克）沒收銷燬之；又連續施用第二
級毒品，累犯，處有期徒刑柒月，扣案之玻璃球吸食器貳支沒收。應執行有期徒刑壹
年肆月，扣案之海洛因肆小包（毛重壹點壹公克、淨重零點肆公克、包裝重壹點貳
零公克）沒收銷毀之，玻璃球吸食器貳支沒收。
    事  實
一、乙○○前於民國八十六年間，曾因違反肅清煙毒條例及麻醉藥品管理條例案件，
    經本院於八十六年十二月三日以八十六年度訴字第二三五七號判處有期徒刑三年
    二月、八月，並定應執行刑為三年八月，嗣經臺灣高等法院臺中分院於八十七年
    二月十七日以八十七年度上訴字第一０三號駁回上訴而告確定，其入監執行後，
    於八十九年二月四日因假釋出監，乙○○又於九十年間因施用毒品案件經撤銷假
    釋，在九十年十一月二十八日復行入監執行殘刑一年九月十日，甫於九十二年八
    月四日因縮刑期滿執行完畢出監；其前已另因施用毒品案件，經依本院裁定送觀
    察勒戒後，認有繼續施用毒品之傾向，由本院以九十年度毒聲字第三０四三號裁
    定令入戒治處所施以強制戒治期滿後，復據臺灣臺中地方法院檢察署檢察官於九
    十一年七月五日以九十一年度戒毒偵字第三０五號為不起訴處分確定（強制戒治
    至九十一年六月二十一日執行完畢）；詎乙○○仍不知戒絕，於前開強制戒治執
    行完畢後五年內，復基於施用第一級毒品海洛因之概括犯意，自九十三年五月下
    旬某日起至同年六月十四日十一時許，連續在臺中縣豐原市○○路中正公園廁所
    及其臺中縣后里鄉○○路四之二號住處內，以將少許第一級毒品海洛因混入礦泉
    水稀釋後，注入注射針筒內，再以注射針筒注射血管之方式，連續施用第一級毒
    品海洛因多次；另又基於施用第二級毒品安非他命之概括犯意，自九十三五月中
    旬某日起至同年六月十三日某時止，亦在其前開住處內，以將第二級毒品安非他
    命置於鋁箔紙或玻璃球上，以火加熱燒烤，使之產生煙霧後，再以口鼻吸食之方
    式，連續施用第二級毒品安非他命多次。嗣乙○○於九十三年六月十四日十八時
    三十分許，為警在臺中縣豐原市○○○路臺中縣議會前查獲，並當場扣得其所持
    有之第一級毒品海洛因四小包（合計毛重一．一公克）及其所有供施用安非他命
    所用之玻璃球吸食器二支，乙○○且經員警徵得其同意後採集尿液送驗，因嗎啡
    及安非他命均呈現陽性反應，始偵悉上情。
二、案經臺中縣警察局豐原分局報請臺灣臺中地方法院檢察署檢察官偵查起訴。
    理  由
一、右開事實，業經被告乙○○於警詢、偵查及本院訊問時均坦認不諱，而被告為警
    查獲後所採取之尿液，經送請中山醫學大學附設醫院藥物濫用檢測中心檢驗結果
    ，嗎啡及安非他命類均呈現陽性反應，有該檢測中心之檢驗報告書一份附卷可稽
    （見本院卷第二三頁）。另扣案之白色粉末四小包確係含有海洛因成分（毛重一
    ‧一公克、淨重０‧四三公克、包裝重一‧二０公克），亦有法務部調查局九十
    三年七月二十日調科壹字第一二００一四０五四號鑑驗通知書附卷可參（見偵查
    卷第五一之一頁），且本件復有前開海洛因四小包、玻璃球吸食器二支扣案可資
    佐證，足見被告上開自白，確與事實相符，堪予採認。又被告前已另因施用毒品
    案件，經依本院裁定送觀察勒戒後，認有繼續施用毒品之傾向，由本院以九十年
    度毒聲字第三０四三號裁定令入戒治處所施以強制戒治期滿後，復據臺灣臺中地
    方法院檢察署檢察官於九十一年七月五日以九十一年度戒毒偵字第三０五號為不
    起訴處分確定（強制戒治至九十一年六月二十一日執行完畢），此有臺灣高等法
    院被告全國前案紀錄表一份在卷可查，是被告確有於強制戒治執行完畢後五年內
    復行施用毒品之罪行。綜此，本件事證已臻明確，被告施用第一級及第二級毒品
    之犯行，均堪以認定。
二、按海洛因、安非他命分屬毒品危害防制條例第二條第二項第一款、第二款所指之
    第一級、第二級毒品，核被告乙○○所為，係犯毒品危害防制條例第十條第一項
    之施用第一級毒品罪、同法條第二項之施用第二級毒品罪。被告持有第一級、第
    二級毒品之低度行為，分別為其施用第一級毒品及施用第二級毒品之高度行為所
    吸收，均不另論罪。被告先後多次施用第一級毒品海洛因與第二級毒品安非他命
    之犯行，均時間緊接，犯罪構成要件相同，顯係基於概括犯意反覆為之，俱為連
    續犯，均應依刑法第五十六條之規定論以一罪，並加重其刑。另被告前於八十六
    年間，曾因違反肅清煙毒條例及麻醉藥品管理條例案件，經本院於八十六年十二
    月三日以八十六年度訴字第二三五七號判處有期徒刑三年二月、八月，並定應執
    行刑為三年八月，嗣經臺灣高等法院臺中分院於八十七年二月十七日以八十七年
    度上訴字第一０三號駁回上訴而告確定，其入監執行後，於八十九年二月四日因
    假釋出監，被告又於九十年間因施用毒品案件經撤銷假釋，在九十年十一月二十
    八日復行入監執行殘刑一年九月十日，甫於九十二年八月四日因縮刑期滿執行完
    畢出監，有前開臺灣高等法院被告全國前案紀錄表在卷可查，被告於有期徒刑執
    行完畢後，五年以內再犯本件有期徒刑以上之罪，為累犯，應依刑法第四十七條
    規定加重其刑，並均遞加重之。爰審酌被告前有事實欄所載之多次前科紀錄，素
    行不佳，其已因施用毒品犯行經強制戒治，竟故態復萌，復行施用毒品不輟，無
    視於毒品對於自身健康之戕害及國家對於杜絕毒品犯罪之禁令，惟衡酌施用毒品
    係屬自戕行為，被告犯罪手段尚屬平和，亦未因此而危害他人，所生損害尚非鉅
    大，且被告於犯後坦承犯行，可見尚有悔悟之心之犯罪後態度，暨施用毒品者均
    有相當程度之成癮性及心理依賴，其犯罪心態與一般刑事犯罪之本質並不相同，
    應側重適當之醫學治療及心理矯治為宜等一切情狀，分別量處如主文所示之刑，
    並定應執行刑。
三、至扣案之白色粉末四小包（毛重一‧一公克、淨重０‧四三公克、包裝重一‧二
    ０公克），經鑑識後既含有第一級毒品海洛因成分，已如前述，不問屬於犯人與
    否，應逕依毒品危害防制條例第十八條第一項前段規定，宣告沒收銷燬之。再扣
    案之玻璃球吸食器二支，雖非專供施用毒品之器具，惟係屬被告所有供己施用第
    二級毒品安非他命所用之物，業經被告供明在卷（見本院卷第三二頁），爰依刑
    法第三十八條第一項第二款之規定，併為沒收之諭知。
據上論斷，應依刑事訴訟法第二百七十三條之一第一項、第二百九十九條第一項前段
，毒品危害防制條例第十條第一項、第二項、第十八條第一項前段，刑法第十一條、
第五十六條、第四十七條、第五十一條第五款、第三十八條第一項第二款，判決如主
文。
本案經檢察官甲○○到庭執行職務。
中    華    民    國      九十三      年       八      月     二十      日
                                臺灣臺中地方法院刑事第九庭
                                      法  官  陳 思 成
右正本證明與原本無異。
如不服本判決，應於判決送達後十日內向本院提出上訴狀，上訴於臺灣高等法院臺中
分院( 須附繕本 )。
                                      書記官
中    華    民    國      九十三      年       八      月     二十四    日
附錄論罪科刑法條
毒品危害防制條例第十條
施用第一級毒品者，處六月以上五年以下有期徒刑。
施用第二級毒品者，處三年以下有期徒刑。
